【裁判字號】    97,訴,2024
【裁判日期】    971128
【裁判案由】    毒品危害防制條例
【裁判全文】
臺灣臺北地方法院刑事判決              97年度訴字第2024號
公  訴  人  臺灣臺北地方法院檢察署檢察官
被      告  甲○○
                    （另案在臺灣宜蘭監獄執行中）
上列被告因違反毒品危害防制條例案件，經檢察官提起公訴（九
十七年度毒偵緝字第二八一號、第二八二號），嗣於本院準備程
序進行中，被告就被訴事實為有罪之陳述，經本院合議庭裁定由
受命法官獨任進行簡式審判程序，本院判決如下：
    主    文
甲○○施用第一級毒品，累犯，處有期徒刑柒月，扣案之注射針
筒壹支沒收；又施用第一級毒品，累犯，處有期徒刑柒月。應執
行有期徒刑壹年，扣案之注射針筒壹支沒收。
    犯罪事實
一、甲○○前於民國九十三年間因施用第一級毒品、第二級毒品
    案件，經臺灣板橋地方法院依臺灣板橋地方法院檢察署檢察
    官之聲請，於九十三年十月二十七日以九十三年度毒聲字第
    一七六八號裁定送勒戒處所觀察、勒戒，於九十四年二月八
    日入臺灣臺北看守所附設勒戒處所觀察、勒戒，因無繼續施
    用毒品之傾向，於九十四年三月十四日釋放出所，並經臺灣
    板橋地方檢察署檢察官於同日以九十四年度毒偵緝字第九八
    號、第九九號為不起訴處分確定。次於九十四年間因施用第
    一級毒品、第二級毒品案件，經臺灣基隆地方法院於九十四
    年八月五日以九十四年度訴字第五五四號判決分別判處有期
    徒刑四月、二月，應執行有期徒刑五月，於九十四年十月二
    十四日確定，於九十五年四月二十四日因縮短刑期執行完畢
    。復於九十四年間因施用第一級毒品案件，經臺灣宜蘭地法
    院於九十五年三月九日以九十五年度訴字第五九號判決判處
    有期徒刑七月，甲○○不服提起上訴，經臺灣高等法院於九
    十五年八月二十九日以九十五年度上訴字第一三六八號駁回
    上訴，於九十五年九月二十八日確定，繼依中華民國九十六
    年罪犯減刑條例，於九十六年七月十六日以九十六年度聲減
    字第八○八號裁定減為有期徒刑三月十五日確定，於九十六
    年七月十六日因執行完畢出監。又於九十五年間因施用第二
    級毒品案件，經臺灣宜蘭地方法院於九十六年六月四日以九
    十六年度宜簡字第一五○號判決判處有期徒刑六月，於九十
    六年八月十三日確定；再於九十六年間因施用第一級毒品、
    第二級毒品案件，經臺灣宜蘭地方法院於九十六年六月八日
    以九十六年度訴字第一四九號判決判處有期徒刑七月、四月
    ，應執行有期徒刑一年，甲○○不服提起上訴，經臺灣高等
    法院於九十六年八月十四日以九十六年度上訴字第二七五六
    號判決將原判決撤銷，改判有期徒刑十月、四月，分別減為
    有期徒刑五月、二月，應執行有期徒刑六月，甲○○仍不服
    提起上訴，經最高法院於九十六年十一月八日以九十六年度
    臺上字第五九九九號判決駁回上訴確定；上開三罪，經臺灣
    宜蘭地方法院於九十七年二月十八日以九十七年度聲減字第
    五○號裁定其中九十五年間所犯施用第二毒品案件減為有期
    徒刑三月，與九十六年間所犯施用第一級毒品、第二級毒品
    案件，應執行有期徒刑八月確定（此部分不構成累犯）。
二、詎猶不知悔改，明知海洛因為毒品危害防制條例第二條第二
    項第一款所定之第一級毒品，不得施用，竟基於施用第一級
    毒品海洛因之犯意，於九十七年一月二十九日凌晨五時十分
    許為警採尿時回溯二十六小時內之某日時（不包含為警查獲
    後至採尿前之期間），在不詳地點，以不詳方式，施用第一
    級毒品海洛因一次。嗣於九十七年一月二十九日凌晨三時三
    十分許，在基隆市○○區○○街四九號前因行跡可疑為警盤
    查時，當場扣得其所有之注射針筒一支，並於徵得甲○○之
    同意後，於同日凌晨五時十分許採集其尿液送驗，經警將所
    採尿液送臺灣尖端先進生技醫藥股份有限公司以酵素免疫分
    析法（ＥＩＡ）初步檢驗，再以氣相層析質譜儀法（ＧＣ／
    ＭＳ）確認檢驗後，呈鴉片類（嗎啡）陽性反應，始知上情
    。另基於施用第一級毒品海洛因之犯意，於九十七年四月十
    四日晚上十時許（起訴書誤載為九十七年四月十五日凌晨零
    時五分）為警採尿時回溯二十六小時內之某日時（不包含為
    警查獲後至採尿前之期間），在不詳地點，以不詳方式，施
    用第一級毒品海洛因一次。嗣於九十七年四月十四日晚上八
    時許，在桃園縣桃園市○○路與民權路口，為警發現其為列
    管毒品檢驗行方不明人口後，於徵得甲○○之同意後，於同
    日晚上十時許採集其尿液送驗，經警將所採尿液送臺灣檢驗
    科技股份有限公司以酵素免疫分析法（ＥＩＡ）初步檢驗，
    再以氣相層析質譜儀法（ＧＣ／ＭＳ）確認檢驗後，呈鴉片
    類（嗎啡）陽性反應，始知上情。
三、案經基隆市警察局第一分局報請臺灣基隆地方法院檢察署檢
    察官、桃園縣政府警察局桃園分局報請臺灣桃園地方法院檢
    察署檢察官呈請臺灣高等法院檢察署檢察長令轉臺灣臺北地
    方法院檢察署檢察官偵查起訴。
    理    由
一、上開事實，業據被告甲○○於本院審理時坦承不諱，並有注
    射針筒一支扣案可考。而被告於九十七年一月二十九日為警
    查獲當時所採之尿液，經送臺灣尖端先進生技醫藥股份有限
    公司以酵素免疫分析法（ＥＩＡ）初步檢驗，再以氣相層析
    質譜儀法（ＧＣ／ＭＳ）確認檢驗結果，呈鴉片類陽性反應
    ，此有臺灣尖端先進生技醫藥股份有限公司九十七年二月二
    十一日濫用藥物檢驗報告一份在卷可稽。又於九十七年四月
    十四日為警查獲當時所採之尿液，經送臺灣檢驗科技股份有
    限公司以酵素免疫分析法（ＥＩＡ）初步檢驗，再以氣相層
    析質譜儀法（ＧＣ／ＭＳ）確認檢驗結果，呈鴉片類陽性反
    應，此有臺灣檢驗科技股份有限公司九十七年四月二十八日
    濫用藥物檢驗報告一份在卷可稽，足認被告任意性自白與事
    實相符，應堪採信。再被告於九十三年間因施用第一級毒品
     、第二級毒品案件，經臺灣板橋地方法院依臺灣板橋地方
    法院檢察署檢察官之聲請，於九十三年十月二十七日以九十
    三年度毒聲字第一七六八號裁定送勒戒處所觀察、勒戒，於
    九十四年二月八日入臺灣臺北看守所附設勒戒處所觀察、勒
    戒，因無繼續施用毒品之傾向，於九十四年三月十四日釋放
    出所，並經臺灣板橋地方檢察署檢察官於同日以九十四年度
    毒偵緝字第九八號、第九九號為不起訴處分確定等情，有臺
    灣高等法院被告前案紀錄表一份在卷可按，足認被告於觀察
    、勒戒執行完畢釋放後，五年內再施用毒品。綜上所述，本
    件事證明確，被告犯行堪以認定，應依法論科。
二、按海洛因係屬毒品危害防制條例第二條第二項第一款所規定
    之第一級毒品，不得施用。核被告所為，均係違反毒品危害
    防制條例第十條第一項之施用第一級毒品海洛因罪。又被告
    所犯前開施用第一級毒品二罪，犯意各別，行為不同，應分
    論併罰。查被告前於九十四年間因施用第一級毒品、第二級
    毒品案件，經臺灣基隆地方法院於九十四年八月五日以九十
    四年度訴字第五五四號判決分別判處有期徒刑四月、二月，
    應執行有期徒刑五月，於九十四年十月二十四日確定，於九
    十五年四月二十四日因縮短刑期執行完畢；復於九十四年間
    因施用第一級毒品案件，經臺灣宜蘭地法院於九十五年三月
    九日以九十五年度訴字第五九號判決判處有期徒刑七月，甲
    ○○不服提起上訴，經臺灣高等法院於九十五年八月二十九
    日以九十五年度上訴字第一三六八號駁回上訴，於九十五年
    九月二十八日確定，繼依中華民國九十六年罪犯減刑條例，
    於九十六年七月十六日以九十六年度聲減字第八○八號裁定
    減為有期徒刑三月十五日確定，於九十六年七月十六日因執
    行完畢出監，此有臺灣高等法院被告前案紀錄表一份在卷可
    參，被告受有期徒刑之執行完畢，五年以內故意再犯本件最
    重本刑有期徒刑以上之罪，為累犯，應各依刑法第四十七條
    第一項規定，分別加重本刑至二分之一。爰分別審酌被告前
    於勒戒處所施以觀察、勒戒後，未把握自新機會，又再次施
    用足以導致人體機能發生依賴性、成癮性及抗藥性等障礙之
    第一級毒品海洛因，對個人身心戕害甚鉅，惟念其犯罪後態
    度良好及其犯罪之動機、目的、手段、方法、品行、智識程
    度等一切情狀，就其所犯二罪，分別量處如主文所示之刑，
    並定其應執行之刑。再扣案之注射針筒一支裝袋一個，為供
    被告犯罪所用之物，且均屬被告所有，業據被告陳明在卷，
    應依刑法第三十八條第一項第二款之規定宣告沒收。
據上論斷，應依刑事訴訟法第二百七十三條之一第一項、第二百
九十九條第一項前段，毒品危害防制條例第十條第一項，刑法第
十一條前段、第四十七條第一項、第五十一條第五款、第三十八
條第一項第二款，判決如主文。
本件經檢察官黃兆揚到庭執行職務
中    華    民    國  九十七  年   十一   月  二十八  日
                臺灣臺北地方法院刑事第六庭
                    法      官  雷淑雯
以上正本證明與原本無異。
如不服本判決，應於判決送達後十日內，向本院提出上訴狀。（
應抄附繕本）。
                    書  記  官  胡詩唯
中    華    民    國  九十七  年   十一   月  二十八  日
附錄本案論罪科刑法條全文
毒品危害防制條例第十條：
施用第一級毒品者，處六月以上五年以下有期徒刑。
施用第二級毒品者，處三年以下有期徒刑。


司法院資訊處製作；財團法人民間司法改革基金會備份。
